高雄高等行政法院裁定
111年度全字第10號
聲  請  人
即 債權 人  財政部南區國稅局

代  表  人  盧貞秀              


相  對  人  
即 債務 人  蘇豪霖                                      
上列當事人間聲請假扣押事件，債權人聲請假扣押，本院裁定如
下：
　　主  文
一、債權人得對於債務人之財產於新臺幣22,751,222元範圍內為
    假扣押。
二、債務人如為債權人供擔保新臺幣22,751,222元，或將債權人
    請求之金額新臺幣22,751,222元提存後，得免為或撤銷假扣
    押。
三、聲請訴訟費用由債務人負擔。
　　理  由
一、按「為保全公法上金錢給付之強制執行，得聲請假扣押。前
    項聲請，就未到履行期之給付，亦得為之。」「假扣押之聲
    請，由管轄本案之行政法院或假扣押標的所在地之地方法院
    行政訴訟庭管轄。」為行政訴訟法第293條及第294條第1項
    所明定。又「稅捐稽徵機關得依下列規定實施稅捐保全措施
    。但已提供相當擔保者，不適用之：……二、納稅義務人有隱
    匿或移轉財產、逃避稅捐執行之跡象者，稅捐稽徵機關得於
    繳納通知文書送達後，聲請法院就其財產實施假扣押，並免
    提供擔保；其屬納稅義務人已依法申報而未繳納稅捐者，稅
    捐稽徵機關得於法定繳納期間屆滿後聲請假扣押。」「主管
    稽徵機關對於逃稅、漏稅案件應補徵之稅款，經核定稅額送
    達繳納通知後，如發現納稅義務人有隱匿或移轉財產逃避執
    行之跡象者，得敘明事實，聲請法院假扣押，並免提擔保。
    但納稅義務人已提供相當財產保證，或覓具殷實商保者，應
    即聲請撤銷或免為假扣押。」稅捐稽徵法第24條第1項第2款
    及所得稅法第110條之1各有明文。
二、本件聲請意旨略以：
    債務人係欣國橡膠廠股份有限公司（下稱欣國公司）股東，
    欣國公司104年度因出售土地及建物獲取稅後淨利新臺幣（
    下同）562,851,557元，該公司於105年2月間簽證發行股票
    ，債務人同其他股東共13人於105年5月16日將持有欣國公司
    之股權以每股約1,214元出售與利山投資有限公司(下稱利山
    公司)，成交總價款463,028,400元。嗣欣國公司105年6月6
    日股東常會決議分配104年度盈餘450,160,607元，利山公司
    獲配股利總額402,860,771元（含可扣抵稅額8,168,229元）
    ，惟利山公司於105年4月設立，股本總額1,000萬元，顯無
    支付股權成交總價款之能力，且該公司105至109年度均無其
    他營業活動，各年度結算申報營業收入淨額0元。另利山公
    司股東7人中有6人合計持股比例達81%者，同為欣國公司股
    權出賣人，該等原始個人股東對利山公司及欣國公司具控制
    能力，藉由股權移轉之安排，致無應納綜合所得稅、營利事
    業所得稅及未分配盈餘加徵稅額，規避納稅義務意圖甚明。
    又債務人105年度取得欣國公司之現金股利47,530,701元，
    係屬以不正當方法逃避報繳稅捐義務意圖甚明，且查調債務
    人最近年度(109年度)綜合所得稅各類所得資料清單及全國
    財產稅總歸戶財產查詢單所示，顯不足繳納本案稅款，為恐
    有日後不能強制執行或甚難執行之虞，影響稅捐債權之徵起
    ，實有對債務人財產施以保全之必要，為此聲請假扣押等語
    。
三、經查：
(一)聲請人主張之事實，業據提出欣國公司104年度營利事業投
    資人明細及分配盈餘表、105年度公司股東股份轉讓通報表
    、利山公司105年度營利事業投資人明細及分配盈餘表、
　　債務人全國財產稅總歸戶財產查詢清單、109年度綜合所得
    稅各類所得資料清單、欠稅查詢情形表、105年度綜合所得
    稅核定稅額繳款書（已申報核定）、105年度綜合所得稅租
    稅規避案件加徵滯納金及應補繳稅款加徵利息額繳款書、核
    定通知書與送達證書附卷可稽。聲請人對於債務人有22,751
    ,222元之公法上金錢給付請求權，得請求其清償之事實，業
    經釋明，且債務人亦未就上開金額提供足額之擔保，依上開
    規定及說明意旨，聲請人為保全其對債務人之公法上金錢給
    付請求權，聲請免供擔保在該範圍內對債務人之財產為假扣
    押，於法有據，應予准許，爰裁定如主文第1項所示。
(二)另按「假扣押裁定內，應記載債務人供所定金額之擔保或將
    請求之金額提存，得免為或撤銷假扣押。」行政訴訟法第29
    7條準用民事訴訟法第527條定有明文。觀其立法意旨，乃鑑
    於假扣押制度，係在保全債權人金錢債權將來之執行，因此
    債務人如提供所定金額之擔保或將請求之金額提存，即足以
    達保全目的，自無實施假扣押之必要，爰併裁定如主文第2
    項所示。
四、結論：聲請為有理由，應予准許。
中　　華　　民　　國　　111 　年　　1 　　月　　13　　日
            高雄高等行政法院第一庭
                        審判長法官　蘇　秋　津
                              法官　孫　國　禎
                              法官　邱　政　強
以上正本係照原本作成。
如不服本裁定，應於裁定送達後10日內以書狀敘明理由，經本院
向最高行政法院提出抗告（須按對造人數附具繕本）。
中　　華　　民　　國　　111 　年　　1 　　月　　13　　日

                            書記官  黃　玉　幸